【裁判字號】    97,審易,189
【裁判日期】    970414
【裁判案由】    家暴傷害罪等
【裁判全文】
臺灣高雄地方法院刑事判決             97年度審易字第189號
公  訴  人  臺灣高雄地方法院檢察署檢察官
被      告  甲○○
上列被告因家暴傷害罪等案件，經檢察官提起公訴（96年度偵字
第35315號），本院判決如下：
    主  文
甲○○犯傷害罪，處拘役肆拾日，如易科罰金，以新臺幣壹仟
元折算壹日；又犯恐嚇危害安全罪，處拘役肆拾日，如易科罰金
，以新臺幣壹仟元折算壹日。應執行拘役柒拾日，如易科罰金，
以新臺幣壹仟元折算壹日。
    事  實
一、甲○○係乙○○之前配偶（2 人於民國94年6 月17日離婚）
    ，2 人具有家庭暴力防治法第3 條第1 款之家庭成員關係。
    甲○○於96年10月11日21時40分許，見乙○○在其友人位在
    高雄市○鎮區○○街103 號住處，與他人打麻將，而心生不
    悅，竟基於普通傷害他人身體之犯意，在上址2 樓用手及椅
    子毆打乙○○，致乙○○受有左臉血腫 (5X3 公分)、 頭部
    抓傷 (5X1 公分)、 右手臂血腫 (6X5 公分)及 左手臂血腫
     (9X5 公分)等 傷害。乙○○因受有上開傷害乃通知其子林
    永慶至該處送渠就醫，待林永慶到場，甲○○復另行起意，
    基於恐嚇之犯意，在上址1 樓對乙○○恫稱：「半年內讓你
    死」等語，致乙○○心生畏懼，致生危害於生命安全。
二、案經乙○○訴由高雄市政府警察局前鎮分局移送臺灣高雄地
    方法院檢察署檢察官偵查起訴。
    理  由
一、按被告以外之人於偵查中向檢察官所為之陳述，除顯有不可
    信之情況者外，得為證據，刑事訴訟法第159 條之1 第2 項
    定有明文。本件證人即被害人乙○○、證人林永慶於檢察官
    偵查中所為之證述內容，業經渠等具結擔保其證詞之真實性
    ，且經本院提示後，被告及公訴人均同意有證據能力，復無
    顯有不可信之情況，依刑事訴訟法第159 條之5 第1 項規定
    ，有證據能力。
二、訊據被告甲○○固就上開傷害事實並不爭執，惟矢口否認有
    何恐嚇之犯行，辯稱：「我沒有恐嚇，應該是她聽錯了」云
    云。惟查：
  (一)本件被告甲○○於前揭時、地傷害告訴人乙○○之事實，業
    據證人乙○○於偵查中證述明確，復有高雄市立小港醫院96
    年10月11日出具之受理家庭暴力事件驗傷診斷書、高雄市政
    府警察局前鎮分局草衙派出所處理家庭暴力案件調查紀錄表
    各1 份附卷可參，是被告之自白與事實相符，此部分之犯行
    應堪認定。
  (二)據證人乙○○於偵訊中證述：「他 (被告)拿 椅子及用拳頭
    打我的手、臉、頭部，我就去醫院，他還說要讓我半年之內
    死。他是打完之後講的」、「他 (被告)在 樓上打我，到樓
    下這樣講，是對我們二人 (乙○○及林永慶)講 」、「我聽
    到甲○○講『半年內要讓你死』的話，我很傷心，很害怕..
    . 我怕他真的回來打我」等語，核與證人林永慶（被告與告
    訴人之子）於偵訊中之具結證述：「那天是我媽媽 (乙○○
    )打 手機給我，說她被我爸爸打」、「我父親 (甲○○)沒
    有罵人，但是跟他理論到最後，他說不過我，就對我說半年
    內要讓我媽媽死，當時我媽媽在樓下」、「他 (甲○○)講
    要讓我媽媽死的話是在樓下說的，我媽媽有聽到」等語相符
    ，復有乙○○0000000000號行動電話之通聯紀錄附卷可參，
    是渠等證述堪認屬實。另參以被告亦於偵訊中稱：「我是說
    最好過年內去死死」、「我是希望他 (乙○○)不 要活到過
    年，不然看到也會心煩」、「他 (乙○○) 以前都欺騙我很
    多次了，所以我才會那麼生氣打他」等語，是衡諸常情，被
    告於該情境下對告訴人所言恫嚇其生命、身體之話語，應足
    使一般人心生畏懼，堪認被告確有恐嚇之犯意，其所辯顯係
    卸責之詞，並無可採。
  (三)綜上所述，本件事證明確，被告犯行堪以認定，自應依法論
    科。
三、按家庭暴力防治法所稱家庭暴力，係指家庭成員間實施身體
    或精神上不法侵害之行為；所稱家庭暴力罪，係指家庭成員
    間故意實施家庭暴力行為而成立其他法律所規定之犯罪，家
    庭暴力防治法第2 條第1 項、第2 項分別定有明文。經查，
    被告與告訴人為前配偶關係，此業據渠等2 人供陳在卷；而
    被告對告訴人為傷害及恐嚇之行為，自該當家庭暴力防治法
    所稱之家庭暴力罪。惟因家庭暴力防治法對於家庭暴力罪並
    無科處刑罰之規定，是以僅依刑法傷害罪、恐嚇罪之規定予
    以論罪科刑即可。故核被告所為，係犯刑法第277 條第1 項
    之傷害罪及同法第305 條之恐嚇危害安全罪。其所犯上開2
    罪，犯意各別，行為互殊，應予分論併罰。爰審酌被告動輒
    即以暴力相向，毆打告訴人成傷，法治觀念淡薄，復出言恐
    嚇，危害告訴人之安全，所為誠屬非是，及其犯罪動機、手
    段等一切情狀，分別量處如主文所示之刑，並參酌本件犯罪
    情節及其智識程度、經濟情況等情，併諭知均以新台幣1 千
    元折算1 日之易科罰金折算標準，以資懲儆。
據上論斷，應依刑事訴訟法第299 條第1 項前段，刑法第277 條
第1 項、第305 條、第41條第1 項前段、第51條第6 款，刑法施
行法第1 條之1 ，判決如主文。
本案經檢察官鄭益雄到庭執行職務。
中    華    民    國    97    年    4    月    14    日
                  刑事第七庭    法  官  李淑惠
以上正本證明與原本無異。
如不服本判決應於收受本判決後10日內向本院提出上訴書狀，並
應敘述具體理由，如未敘述上訴理由者，應於上訴期間屆滿後20
日內補提理由書狀於本院（均須按他造當事人之人數附繕本）「
切勿逕送上級法院」。
中    華    民    國    97    年    4    月    14    日
                                書記官  王淑娟
附錄本案論罪科刑法條：
中華民國刑法第277 條第1 項
傷害人之身體或健康者，處3 年以下有期徒刑、拘役或1 千元以
下罰金。
中華民國刑法第305 條
以加害生命、身體、自由、名譽、財產之事，恐嚇他人致生危害
於安全者，處2 年以下有期徒刑、拘役或3 百元以下罰金。


司法院資訊處製作；財團法人民間司法改革基金會備份。
